臺灣彰化地方法院刑事判決　　　　　　100年度簡上字第148號
公　訴　人　臺灣彰化地方法院檢察署檢察官
上　訴　人
即　被　告　黎麗玲
上列上訴人即被告因賭博案件，不服本院民國100 年5 月25日10
0 年度簡字第1144號第一審刑事簡易判決（聲請簡易判決處刑案
號：100 年度速偵字第971 號）提起上訴，本院管轄之第二審合
議庭判決如下：
    主  文
上訴駁回。
    理  由
一、本案經本院合議庭審理結果，認第一審以被告黎麗玲涉犯刑
    法第268 條意圖營利供給賭博場所罪、意圖營利聚眾賭博罪
    及同法第266 條第1 項前段普通賭博罪，以想像競合從一重
    論以意圖營利聚眾賭博罪，量處有期徒刑6 月，諭知易科罰
    金之折算標準，並沒收扣案之簽注單3 張，其認事用法及量
    刑均無不當，應予維持，並引用第一審簡易判決書及檢察官
    聲請簡易判決處刑書記載之事實、證據、理由及應適用之法
    條如附件。
二、上訴人即被告黎麗玲上訴意旨略以：被告即上訴人雖有涉犯
    賭博之犯行，惟究其原因，無非係拗不過證人梁月英一再央
    求，心軟之下一時失慮方誤觸法令，絕非自始即不思悔過而
    屢屢觸法，此可從上訴人前次同犯賭博案（本院98年度簡字
    第2140號），判處有期徒刑6 個月確定，於99年10月18日易
    服社會勞動執行完畢，至本案案發時間100 年5 月14日，相
    隔七個月，期間均未再犯等情即可知，況本案賭金僅區區新
    臺幣（下同）10元而已，相較於其他專業賭博設局者，動輒
    上百萬之賭金，犯罪情狀略顯輕微，且上訴人除收受證人梁
    月英之簽注外別無他人，更可見上訴人絕非賴此為生，否則
    豈有僅收受單一人簽注10元賭金之理，故上訴人所為對社會
    法益之侵害程度亦屬微小，加上上訴人對己身犯行自始即坦
    承不諱、毫無隱瞞，且家中上有高齡86歲、患有嚴重失智症
    ，行動不便無法自理生活之父親亟需上訴人照料，又家中經
    濟來源僅以種植象腳樹、針柏為生，栽植收成年限皆須耗時
    甚久，致收入微薄、經濟狀況極不穩定，於歷經本案偵、審
    程序後，上訴人業已深感悔悟、懺悔不已，決心往後絕不再
    犯，無奈原審未察，猶判處上訴人有期徒刑6 個月，量刑顯
    有失出，實屬過重，為此懇請鈞院鑒核，將原判決撤銷，並
    對上訴人從輕量刑，以勵自新等語。
三、按量刑之輕重，係事實審法院得依職權自由裁量之事項，茍
    已斟酌刑法第57條各款所列情狀而未逾越法定刑度，則不得
    遽指為違法；至緩刑之宣告，除應具備同法第74條所定條件
    外，並須有可認為以暫不執行刑罰為適當之情形，始得為之
    ，亦屬法院裁判時得依職權自由裁量之事項，當事人不得以
    原審未諭知緩刑指為違背法令；又在同一犯罪事實與情節，
    如別無其他加重或減輕之原因，下級審量定之刑，亦無過重
    或失輕之不當情形，則上級審法院對下級審法院之職權行使
    ，原則上應予尊重（最高法院72年度臺上字第6696號判例、
    85年度臺上字第2446號判決意旨參照）。訊據上訴人即被告
    對原審認定之犯行坦承不諱，原審以被告前已有三次賭博前
    科，第三次並經本院以98年度簡字第2140號簡易判決判處有
    期徒刑6 月，如易科罰金，以1 千元折算1 日確定，甫於99
    年3 月30日易服社會勞動而執行完畢，其社會勞動履行完成
    日期為99年10月18日，詎其仍不知悔改，竟於100 年5 月14
    日再犯本案意圖營利聚眾賭博等罪，足見其並無悔悟之心，
    並審酌被告經營六合彩賭博，助長投機風氣，影響社會善良
    風俗，惟念及被告經營賭博之時間非長，獲利亦非甚鉅（惟
    由卷附之簽注單3 張上有多組簽賭號碼可知，簽賭金額非僅
    10 元 ），參以被告犯後亦坦承犯行，態度良好等一切情狀
    ，依其職權行使，判處有期徒刑6 月，諭知易科罰金之折算
    標準，及沒收扣案之簽注單3 張，經核認事用法均無違誤不
    當之處，其量刑並未逾越法律規定之範圍，亦無濫用權限之
    情事，核屬妥適，上訴意旨指摘原審量刑過重，為無理由，
    應予駁回。
據上論斷，應依刑事訴訟法第455 條之1 第1 項、第3 項、第36
8 條、第373 條，判決如主文。
本件經檢察官陳鼎文到庭執行職務。
中    華    民    國   100    年    10    月    12    日
                    刑事第六庭    審判長法官  葛永輝
                                  法      官  陳彥志
                                  法      官  黃齡玉
以上正本證明與原本無異。
中    華    民    國   100    年    10    月    12    日
                                      書記官  李噯靜